【裁判字號】    94,訴緝,22
【裁判日期】    950509
【裁判案由】    偽造文書等
【裁判全文】
臺灣新竹地方法院刑事判決              94年度訴緝字第22號
公  訴  人  臺灣新竹地方法院檢察署檢察官
被      告  Ｄ○○原名劉若玫.
選任辯護人  龍其祥律師
上列被告因偽造文書等，經檢察官提起公訴（91年度偵字第5480
號），經本院合議庭裁定進行簡式審判程序，判決如下：
    主  文
Ｄ○○共同行使偽造私文書，足以生損害於他人，累犯，處有期
徒刑陸月，如易科罰金以佰元折算壹日。台灣中小企業銀行新
竹分行活期儲蓄存款帳戶申請書上客戶欄偽造之「陳欣瑜」署押
（含簽名及印文各壹枚）及偽造之「陳欣瑜」印章壹枚均沒收。
    事  實
一、Ｄ○○前因賭博案件，經台灣板橋地方法院以86年度易字第
    7624號判處有期徒刑3月，於民國（下同）88年3月26日易科
    罰金執行完畢，劉若玫於91年1月30日中午1、2 時許，在新
    竹火車站前萊爾富便利商店內，拾獲陳欣瑜所遺失之國民身
    分證，詎其與綽號「小武」之不詳姓名年籍之成年男子，意
    圖為自己不法所有之侵占、詐欺取財及偽造私文書並持以行
    使之犯意聯絡，由Ｄ○○先將該國民身分證侵占入己後，嗣
    於翌日（31日）早上某時，由Ｄ○○在新竹市○區○○街15
    4 號臺灣中小企業銀行新竹分行附近某處刻印店內，利用不
    知情店主代為偽造陳欣瑜之印章1 枚，復於同日下午某時，
    在臺灣中小企業銀行新竹分行內，先冒用陳欣瑜名義填具申
    請書（共填寫陳欣瑜名字、身份證字號、住址），而將所偽
    造之陳欣瑜印章1 枚交給不知情之銀行行員蓋印於申請書上
    ，據以製成陳欣瑜帳戶申請書，再將偽造之帳戶申請書與侵
    占所得國民身分證1張，持交該分行經辦員申請帳號0000000
    0000號活期儲蓄存款帳戶，足生損害於陳欣瑜及臺灣中小企
    業銀行新竹分行，於取得陳欣瑜帳戶之存摺及提款卡後，交
    由「小武」先於自由時報等報章內刊登內載「三人行」、「
    台港洋學生專櫃」、「真人、現場、激情表演」、「包夜女
    郎」等類於媒介色情交易之廣告，或為購物、謀職廣告訊息
    ，藉此誘使附表所示之子○○等人陷於錯誤，分別以電話與
    之聯絡交易事宜，俟子○○等人持金融卡操作提款機辦理交
    易金額轉帳時，再以對方須輸入辨識碼、查詢碼及回溯碼用
    以確認轉帳金額為由，連續詐騙子○○等人於附表所示之時
    間（含匯款次數），將附表所示之犯罪所得新臺幣4000元不
    等金額，匯入其冒用陳欣瑜名義申請所獲之活期儲蓄存款帳
    戶內，後經Ｄ○○於有偵查權之機關或公務員未發覺前，即
    主動於91年6月16日前往新竹市警察局第二分局向員警坦承
    犯行並接受偵訊而查獲。
二、案經新竹市警察局第二分局報請台灣新竹地方法院檢察署檢
    察官偵查起訴。
    理  由
一、訊據被告Ｄ○○對於前揭犯行，於警詢、偵訊、本院準備程
    序及審理中均坦承不諱（見91年度偵字第5480號偵查卷第4-
    7頁、第54-56頁），核與被害人陳欣瑜、丙○、庚○○、戌
    ○○、Ｆ○○、羅萬剛、亥○○、Ａ○○、地○○、申○○
    、Ｂ○○、卯○○、丁○○、午○○、宇○○、丑○○、壬
    ○○、酉○○、Ｊ○○、辰○○、Ｅ○○、戊○○、Ｈ○○
    等人指述情節相符（見91年度偵字第5480號偵查卷一第8-14
    、50-53頁、90- 91頁135-136頁、139-142頁、145-146頁、
    149-150頁、91年度偵字第5480號偵查卷二39-66頁），此外
    ，有台灣中小企業銀行新竹分行帳號00000000000號陳欣瑜
    活期儲蓄存款帳戶申請書影本、交易明細表、和信電訊股份
    有限公司0000000000號電話申請人資料表、自由時報分類廣
    告影本、中國信託商業銀行重陽分行被害人Ａ○○開戶資料
    、中國信託商業銀行被害人地○○開戶資料、新竹國際商業
    銀行東內壢分行申○○開戶資料、慶豐商業銀行桃園分行被
    害人Ｇ○○開戶資料、中國國際商業銀行桃園分行被害人辛
    ○○開戶資料、臺北國際商業銀行南崁分行陳淼奇開戶資料
    、新竹國際商業銀行楊梅分行Ｂ○○開戶資料、中國信託商
    業銀行中壢分行丁○○開戶資料、世華聯合商業銀行桃園分
    行未○○開戶資料、彰化銀行北桃園分行寅○○開戶資料、
    中國信託商業銀行桃園分行被害人己○○開戶資料、新竹國
    際商業銀行龍潭分行被害人午○○開戶資料、華南商業銀行
    北桃園分行Ｉ○○開戶資料、台新銀行商業銀行戊○○帳戶
    申請書、誠泰商業銀行中壢分行被害人宇○○開戶基本資料
    、台灣銀行埔里分行被害人玄○○基本資料、第一商業銀行
    樹林分行被害人甲○○開戶資料、大眾商業銀行桃園分行被
    害人Ｃ○○開戶資料、世華聯合商業銀行民生分行被害人乙
    ○○開戶資料、第一商業銀行桃園分行被害人宙○○開戶資
    料、第一商業銀行北桃園分行被害人丑○○開戶資料、中國
    國際商業銀行過外部被害人黃○○開戶資料、遠東國際商業
    銀行桃園分行被害人壬○○開戶資料、玉山商業銀行信義分
    行被害人巳○○開戶資料、玉山商業銀行八德分行被害人癸
    ○○開戶資料、新竹國際商業銀行大竹分行被害人天○○開
    戶資料、第一商業銀行內壢分行被害人Ｈ○○、中國信託商
    業銀行新竹分行被害人酉○○（見本院刑事卷宗）等在卷可
    稽，本件事證明確，被告犯行堪已認定。
二、核被告所為係犯刑法第210條、216條、第217條第1項、第
    337條、第339條第1項之罪。被告與綽號「小武」之年籍姓
    名不詳之成年男子就前開犯行間具有犯意聯絡，行為分擔，
    為共同正犯。另被告利用不知情之刻印店員偽造「陳欣瑜」
    印章1枚，及利用不知情之台灣中小企業銀行行員偽造台灣
    中小企業銀行活期儲蓄存款帳戶申請書中之「陳欣瑜」之印
    文1枚之行為，均為間接正犯。按行為人偽造私文書，其偽
    造印章、印文、署押，係屬偽造私文書行為之一部，此項偽
    造私文書之低度行為，均應吸收於行使之高度行為之內，不
    另構成罪名。被告偽造「陳欣瑜」印章、印文及客戶欄上「
    陳欣瑜」署名均係偽造「台灣中小企業銀行活期儲蓄存款帳
    戶」私文書之階段行為，又其偽造私文書後復持以行使，其
    偽造之低度行為為行使之高度行為所吸收，均不另論罪。被
    告多次詐欺取財行為，時間緊接手法相同，所犯之罪名及基
    本犯罪構成要件均相同，顯係基於概括犯意反覆為之，為連
    續犯，應依刑法第56條之規定，論以連續詐欺取財罪，並加
    重其刑。又被告所犯之侵占遺失物罪、行使偽造私文書罪與
    連續詐欺取財間，有方法目的之牽連關係，為牽連犯，應依
    刑法第55條之規定，從一重之行使偽造私文書罪處斷。又被
    告Ｄ○○前於85年間因賭博案件，經台灣板橋地方法院以86
    年易字第7624號判處有期徒刑4月，於87年1月5日確定，並
    於88年3月26日易科罰金執行完畢，此有臺灣高等法院被告
    全國前案紀錄表在卷可稽，其於5年內再犯本件有期刑以上
    刑之罪，為累犯，應依刑法第47條規定遞加重其刑。再被告
    於犯罪未被有偵查權之機關或公務員發覺前，即於91年6月
    16 日前往新竹市警察局第二分局向員警坦承犯行並接受偵
    訊，此有偵訊筆錄1紙在卷可稽（參91年度偵字第5480號偵
    查卷第1頁），是認被告有接受裁判之意思甚明，符合自首
    之規定，應依刑法第62條前段規定減輕其刑，依法先加後減
    之。爰審酌被告因一時失慮而觸犯本案、惟犯後坦承犯行、
    且犯後已思悔悟，並已主動捐款10萬元予財團法人創世基金
    會表示對於所犯行為之懺悔彌補之意等一切情狀，量處如主
    文所示之刑，併諭知易科罰金折算標準。
三、台灣中小企業銀行新竹分行活期儲蓄存款帳戶申請書客戶欄
    偽造之陳欣瑜署押（含簽名及印文各1枚），及偽刻之陳欣
    瑜印章1枚（雖未經扣案，但無法證明已滅失），不問屬於
    犯人與否，均應依刑法第219條之規定宣告沒收之。至偽造
    之申請書留存於該銀行，非屬被告所有，自不得宣告沒收（
    僅宣告沒收偽造之署押部分）。
據上論斷，依刑事訴訟法第273條之1第1項、第299條第1項前段
，刑法第216條、第210條、第217條第1項、第219條、第337條、
第339條第1項、第55條、第47條、第62條前段、第41條第1項，
罰金罰鍰提高標準條例第1條前段、第2條，判決如主文。
中    華    民    國    95    年    5    月  9        日
                  刑事第一庭    法  官  李毓華
以上正本證明與原本無異。
如不服本判決，應於判決送達後10日內向本院提出上訴狀 (應附
繕本 )，上訴於臺灣高等法院。
中    華    民    國    95    年    5    月  9        日
                                書記官  李佩真
附錄本案論罪科刑法條：
中華民國刑法第216條(行使偽造變造或登載不實之文書罪)
行使第 210 條至第 215 條之文書者，依偽造、變造文書或登載
不實事項或使登載不實事項之規定處斷。
中華民國刑法第210條(偽造變造私文書罪)
偽造、變造私文書，足以生損害於公眾或他人者，處 5 年以下有
期徒刑。
中華民國刑法第217條第1項(偽造盜用印章印文或署押罪)
偽造印章、印文或署押，足以生損害於公眾或他人者，處 3 年以
下有期徒刑。
中華民國刑法第337條(侵占遺失物罪)
意圖為自己或第三人不法之所有，而侵占遺失物、漂流物或其他
離本人所持有之物者，處 500 元以下罰金。
中華民國刑法第339條第1項(普通詐欺罪)
意圖為自己或第三人不法之所有，以詐術使人將本人或第三人之
物交付者，處5年以下有期徒刑、拘役或科或併科1千元以下罰金
。


司法院資訊處製作；財團法人民間司法改革基金會備份。
